【裁判字號】    97,親,75
【裁判日期】    980327
【裁判案由】    否認子女
【裁判全文】
臺灣雲林地方法院民事判決                97年度親字第75號
原      告  丙○○
被      告  乙○○
兼上列一人
法定代理人  甲○○    住臺南縣.
上列當事人間請求否認子女事件，於中華民國98年03月17日辯論
終結，本院判決如下：
    主  文
確認被告乙○○非被告甲○○與原告所生之婚生子。
訴訟費用新臺幣參仟元由原告負擔。
    事實及理由
甲、兩造之主張:
一、原告主張：原告與被告甲○○於民國（下同）79年10月07日
    結婚，於婚後87年間即離家至今，迄今婚姻關係仍存續中。
    原告於96年07月14日產下被告乙○○。而因原告之受胎係在
    婚姻關係存續中，受婚生之推定，被告乙○○戶籍登記之父
    為被告甲○○，然實則原告懷孕被告乙○○時，並非自被告
    甲○○受胎，為此提起本訴等語。並聲明：如主文所示。
二、被告方面：同意原告所述，原告與被告甲○○自87年間至今
    都沒有住在一起。
乙、得心證之理由：
一、原告主張之上開事實，業據其提出戶籍謄本2 件、財團法人
    佛教慈濟綜合醫院大林分院親子鑑定報告書1 件等為證。而
    依據上述親子鑑定報告書所載：「結論：1.不能排除乙○○
    與張朝豐之親子關係。2.親子關係指數 (CPI)為：442214；
    亦即『張朝豐是乙○○親生父親』這個可能性與『任何中國
    男人偶然具有是乙○○的親生父親所必須具備的基因半型』
    這一可能性相比，大約為：442214倍。3.也就是乙○○與張
    朝豐之父子關係確定率為：99.999% 」等語明確，有該親子
    鑑定報告書在卷可稽，且為被告甲○○所不爭執，堪信原告
    之主張為真實。
二、按從子女出生日回溯第181日起至302日止，為受胎期間。又
    按妻之受胎，係在婚姻關係存續中者，推定其所生子女為婚
    生子女。前項推定，夫妻之一方或子女能證明子女非為婚生
    子女者，得提起否認之訴。前項否認之訴，夫妻之一方自知
    悉該子女非為婚生子女，或子女自知悉其非為婚生子女之時
    起2 年內為之，民法第1062條第1 項、第1063條第1 項、第
    2項、第3項本文分別定有明文。
三、經查，本件原告與被告甲○○係於79年10月07日結婚，迄今
    婚姻關係仍存續中，而原告乃於96年07月14日產下被告乙○
    ○時，回溯第181 日起至302 日止之受胎期間，原告與被告
    甲○○婚姻關係仍存續中，依法應推定被告乙○○為原告與
    被告甲○○所生之婚生子女。然依前開鑑定結果，被告乙○
    ○實非原告自被告甲○○受胎所生。從而，原告於上開法定
    期間內提起本件否認子女之訴，於法洵屬有據，應予准許。
四、又本件原告於其與被告甲○○婚姻關係存續中與他人發生性
    行為並生下被告乙○○，而被告乙○○並非被告甲○○之婚
    生子，已如上述，且原告非為伸張或防衛權利所必要而提起
    本件訴訟，故本件訴訟費用乃酌定如主文第2 項所示。
丙、據上論結，本件原告之訴為有理由，依民事訴訟法第78條、
    第85條第1 項前段，判決如主文。
中    華    民    國    98    年    3     月    27    日
                  家事法庭法  官  潘雅惠
以上正本係照原本作成。
如對本判決上訴，須於判決送達後20日內向本院提出上訴狀（須
附繕本）並需繳納上訴費用新臺幣4,500元。
中    華    民    國    98    年    3     月    27    日
                          書記官  陳美華


司法院資訊處製作；財團法人民間司法改革基金會備份。
